---
title: "Chapter15 I/O Control"
output: github_document
---

## 15.1 Input/Output

```{r}
x <- 1.234
print(x)
## [1] 1.234
y <- c(1,3,5)
print(y[2:3])
## [1] 3 5
```

```{r}
cat("x =", x, "\n")
## x = 1.234
cat("y =", y, "\n")
## y = 1 3 5
```

```{r}
cat("=== 结果文件 ===\n", file="res.txt")
cat("x =", x, "\n", file="res.txt", append=TRUE)
```

## 15.2 CSV File

```{r}
library(readr)
d.small <- read_csv("name,x,y
John, 33, 95
Kim, 21, 64
Sandy, 49, 100
")
d.small
```

```{r}
d <- read_csv("data/bp.csv", 
  locale=locale(encoding="GBK"))
d
```

```{r}
d[["收缩压数值"]] <- as.numeric(d[["收缩压"]])
d
```

```{r}
d.class <- read_csv("data/class.csv")
```

```{r}
d.class <- read_csv(
  "data/class.csv", 
  col_types=cols(
  .default = col_double(),
  name=col_character(),
  sex=col_factor(levels=c("M", "F")) ))
str(d.class)
class(d.class)
```

```{r}
d.dates <- read_csv('data/dates.csv')
d.dates
```

```{r}
d.dates[["birth_ct"]] <- as.POSIXct(
  d.dates[["birth"]], format='%d/%m/%Y', tz='Etc/GMT-8')
d.dates[["disease_ct"]] <- as.POSIXct(
  d.dates[["disease"]], format='%d/%m/%Y', tz='Etc/GMT-8')
```

```{r}
knitr::kable(d.dates)
```

## 15.3 Save Variables

## 15.4 Access of Excel

```{r}
library(tibble)
d1 <- tibble("学号"=c("101", "103", "104"),
             "数学"=c(85, 60, 73), 
             "语文"=c(90, 78, 80))
write.csv(d1, file="tmp1.csv", row.names=FALSE)
```

## 15.5 data.table

```{r}
library(data.table)
```

```{r}
d <- fread(
  "data/class.csv", 
  header = TRUE)
head(d, 5) |> knitr::kable()
```

```{r}
(flights <- fread(paste0(
  "https://raw.githubusercontent.com/",
  "Rdatatable/data.table/master/vignettes/",
  "flights14.csv") ) ) |>
  system.time()
## 用户 系统 流逝 
## 0.14 0.08 1.24 
dim(flights)
## [1] 253316     11
```

```{r}
dt = data.table(
  ID = c("b","b","b","a","a","c"),
  a = 1:6,
  b = 7:12,
  c = 13:18
)
knitr::kable(dt)
```

## 15.6 Access of Files

```{r}
ll <- readLines("data/class.csv")
print(head(ll, 3))
```

```{r}
ll <- readr::read_lines("data/class.csv")
print(head(ll, 3))
```

```{r}
vnames <- strsplit(ll, ",")[[1]]
writeLines(vnames, "class-names.txt")
```

```{r}
vnames <- scan(
  "class-names.txt", what=character(),
  quiet=TRUE)
vnames
## [1] "name"   "sex"    "age"    "height" "weight"
```

## 15.7 Management of Directories and Files

目录和文件管理函数:

-   `getwd()`---返回当前工作目录。

-   `setwd(path)`---设置当前工作目录。

-   `list.files()`或`dir()`---查看目录中内容。 `list.files(pattern=’.*[.]r$’)`可以列出所有以\".r\"结尾的文件。

-   `file.path()`---把目录和文件名组合得到文件路径。

-   `file.info(filenames)`---显示文件的详细信息。

-   `file.exists()`---查看文件是否存在。

-   `file.access()`---考察文件的访问权限。

-   `create.dir()`---新建目录。

-   `file.create()`---生成文件。

-   `file.remove()`或`unlink()`---删除文件。`unlink()`可以删除目录。

-   `file.rename()`---为文件改名。

-   `file.append()`---把两个文件相连。

-   `file.copy()`---复制文件。

-   `basename()`和`dirname()`--- 从一个全路径文件名获取文件名和目录。
