---
title: "Chapter9 Date and Time"
output: github_document
---

## 9.1 Date and Time data type

R日期可以保存为Date类型， 一般用整数保存，数值为从1970-1-1经过的天数。

R中用一种叫做POSIXct和POSIXlt的特殊数据类型保存日期和时间， 可以仅包含日期部分，也可以同时有日期和时间。 技术上，POSIXct把日期时间保存为从1970年1月1日零时到该日期时间的时间间隔秒数， 所以数据框中需要保存日期时用POSIXct比较合适， 需要显示时再转换成字符串形式； POSIXlt把日期时间保存为一个包含年、月、日、星期、时、分、秒等成分的列表， 所以求这些成分可以从POSIXlt格式日期的列表变量中获得。 日期时间会涉及到所在时区、夏时制等问题， 比较复杂。

为了获得专用的时间类型， 可以使用hms扩展包。

基础的R用`as.Date()`、`as.POSIXct()`等函数生成日期型和日期时间型， R扩展包lubridate提供了多个方便函数， 可以更容易地生成、转换、管理日期型和日期时间型数据。

```{r}
library(lubridate)
```

## 9.2 String to Date and Time

```{r}
today()
class(today())
```

```{r}
now()
class(now())
```

```{r}
ymd(c("1998-3-10", "2018-01-17", "18-1-17"))
## [1] "1998-03-10" "2018-01-17" "2018-01-17"
mdy(c("3-10-1998", "01-17-2018"))
## [1] "1998-03-10" "2018-01-17"
dmy(c("10-3-1998", "17-01-2018"))
## [1] "1998-03-10" "2018-01-17"
```

## 9.3 Time Zone Conversion

```{r}
with_tz(ymd_hms(c("1998-03-16 13:15:45", 
  "2023-03-14 10:11:12"),
  tz="Asia/Shanghai"), tzone="UTC")
```

```{r}
force_tz(ymd_hms(c("1998-03-16 13:15:45", 
  "2023-03-14 10:11:12"),
  tz="Asia/Shanghai"), tzone="UTC")
```

## 9.4 Numeric Variables to Date and Time

```{r}
make_date(1998, 3, 10)
## [1] "1998-03-10"
class(make_date(1998, 3, 10))
```

```{r}
make_datetime(1998, 3, 16, 13, 15, 45.2)
## [1] "1998-03-16 13:15:45 UTC"

```

## 9.5 Date to DateTime

lubridate::as_date()

```{r}
as_date(as.POSIXct("1998-03-16 13:15:45"))
## [1] "1998-03-16"
class(as_date(as.POSIXct("1998-03-16 13:15:45")))
```

```{r}
as.Date("1998-03-16") |>
  as_datetime() |> 
  class()
## [1] "POSIXct" "POSIXt"
```

## 9.6 Date Display

```{r}
x <- as.POSIXct(c('1998-03-16', '2015-11-22'))
as.character(x)
## [1] "1998-03-16" "2015-11-22"
```

```{r}
format(x, format='%m/%d/%Y')
## [1] "03/16/1998" "11/22/2015"
```

## 9.7 Functions in lubridate

```{r}
month(as.POSIXct("2018-1-17 13:15:40"))
## [1] 1
mday(as.POSIXct("2018-1-17 13:15:40"))
## [1] 17
wday(as.POSIXct("2018-1-17 13:15:40"))
## [1] 4
```

```{r}
x <- as.POSIXct("2018-1-17 13:15:40")
year(x) <- 2000
month(x) <- 1
mday(x) <- 1
x
## [1] "2000-01-01 13:15:40 CST"
```

```{r}
x <- as.POSIXct("2018-1-17 13:15:40")
y <- update(x, year=2000)
y
## [1] "2000-01-17 13:15:40 CST"
```

## 9.8 Date Time Round up

```{r}
x <- ymd_hms("2018-01-11 08:32:44")
floor_date(x, unit="10 minutes")
## [1] "2018-01-11 08:30:00 UTC"
ceiling_date(x, unit="10 minutes")
## [1] "2018-01-11 08:40:00 UTC"
round_date(x, unit="10 minutes")
## [1] "2018-01-11 08:30:00 UTC"
```

## 9.9 DateTime Computations

```{r}
d1 <- ymd_hms("2000-01-01 0:0:0")
d2 <- ymd_hms("2000-01-02 12:0:5")
di <- d2 - d1; di
## Time difference of 1.500058 days
```

```{r}
as.double(di, units="days")
## [1] 1.500058
as.double(di, units="hours")
## [1] 36.00139
as.double(di, units="mins")
## [1] 2160.083
as.double(di, units="secs")
## [1] 129605
```

```{r}
as.duration(di)
## [1] "129605s (~1.5 days)"
```

```{r}
dhours(1)
dhours(1) + dseconds(5)
## [1] "3605s (~1 hours)"
dhours(1)*10
## [1] "36000s (~10 hours)"
```

```{r}
d2 <- ymd_hms("2000-01-02 12:0:5")
d2 - dhours(5)
## [1] "2000-01-02 07:00:05 UTC"
d2 + ddays(10)
## [1] "2000-01-12 12:00:05 UTC"
```

```{r}
d1 <- ymd_hms("2000-01-01 0:0:0")
d2 <- ymd_hms("2000-01-02 12:0:5")
din <- (d1 %--% d2); din
## [1] 2000-01-01 UTC--2000-01-02 12:00:05 UTC
```

```{r}
din / ddays(1)
## [1] 1.500058
din / dseconds(1)
## [1] 129605
```

```{r}
interval(ymd_hms("2000-01-01 0:0:0"), 
  ymd_hms("2000-01-02 12:0:5"))
## [1] 2000-01-01 UTC--2000-01-02 12:00:05 UTC
```

Practice

```{r}
dates.tab<-read.csv(file = "./data/dates.csv",header = TRUE)
date1 <- dates.tab[,'birth']
date2 <- dates.tab[,'disease']
```

```{r}
# qns
as.POSIXct(date1,format='%d/%m/%y')
```
